臺灣臺中地方法院刑事判決
111年度簡上字第172號
上  訴  人  
即  被  告  沈福傳



上列上訴人即被告因傷害案件，不服本院於中華民國111年3月11
日所為111年度中簡字第335號第一審刑事簡易判決（聲請簡易判
決處刑案號：110年度偵字第37240號），提起上訴，本院管轄之
第二審合議庭判決如下：
    主   文
上訴駁回。
沈福傳緩刑貳年。
    犯罪事實
一、沈福傳於民國110年8月11日上午5時52分許，在臺中市○區○○
    ○街00巷0號前，因與黃義豐發生爭執，基於傷害之犯意，持
    掃帚揮擊黃義豐，致黃義豐受有上肢及胸壁多處擦挫傷之傷
    害。嗣員警獲報到場處理，而悉上情。
二、案經黃義豐訴由臺中市政府警察局第三分局報告臺灣臺中地
    方檢察署檢察官偵查後聲請簡易判決處刑。
    理    由
壹、程序部分
　　本判決所引用被告沈福傳以外之人於審判外之陳述，檢察官
    及被告於本院審理時均同意作為證據，迄辯論終結前未聲明
    異議，本院審酌上開證據資料作成時之情況，尚無違法不當
    及證明力明顯過低之瑕疵，認以之作為證據應屬適當，依刑
    事訴訟法第159條之5第1項規定，均有證據能力。另援引之
    非供述證據，無證據證明係公務員違背法定程序所取得，亦
    無顯有不可信之情況，檢察官及被告均同意該等證據之證據
    能力，俱與本案有關，經本院於審理期日提示予被告並告以
    要旨，為合法調查，應認均得作為證據。
貳、實體部分
一、上揭犯罪事實，業據被告於偵查、本院準備程序及審理時供
    承不諱，核與告訴人黃義豐於警詢及偵查中之指述（見110
    偵37240卷第33-37頁、第95頁）相符，亦有職務報告、中國
    醫藥大學附設醫院診斷證明書、監視器影像及其截圖照片、
    中國醫藥大學附設醫院111年5月31日院醫事字第110007677
    號函檢附告訴人之病歷資料及傷勢照片、臺中市政府警察局
    第三分局111年6月2日中市警三分偵字第1110023132號函檢
    附110報案紀錄單與員警工作紀錄簿在卷可稽（見110偵3724
    0卷第15頁、第47-87頁，本院111簡上172卷第27-43頁、第5
    9-65頁，光碟置於110偵37240卷附光碟片存放袋），足認被
    告所為任意性自白與事實相符。是本案事證業已明確，被告
    犯行洵堪認定，應依法論科。
二、核被告所為，係犯刑法第277條第1項之傷害罪。
三、駁回上訴之理由
　㈠被告上訴意旨略以：雙方先前已因種植作物事宜有衝突，本
    案發生後，被告即有意和告訴人調解，原審量刑太重。被告
    嗣於本院審理時與告訴人調解成立，請求考量被告年事已高
    、有氣喘及前揭情事，予其機會等語。
　㈡按刑之量定及定應執行刑，係法院就個案犯罪之整體評價，
    為法院得依職權自由裁量之事項，苟其量刑已以行為人之責
    任為基礎，斟酌刑法第57條定所列各款情狀，在法定刑度內
    ，酌量科刑，無偏執一端，亦無顯然失當或違反公平、比例
    及罪刑相當原則者，自不能任意指為違法，上級法院對於下
    級法院之職權行使，原則上應予尊重。原審認被告犯傷害罪
    之罪證明確，並以行為人之責任為基礎，審酌被告未理性解
    決其與告訴人間糾紛，以上開手段揮擊告訴人，造成告訴人
    受有上肢及胸壁多處擦挫傷之傷害，確有不該；被告無任何
    前案紀錄，犯後坦認犯行，及其自陳之智識程度、家庭經濟
    狀況，告訴人於原審表明無調解意願等一切情狀，量處有期
    徒刑3月，如易科罰金，以新臺幣（下同）1,000元折算1日
    ，核其認事用法均無違誤，量刑未逾越法定範圍，復已考量
    對被告有利、不利之因素，屬原審量刑裁量權之適法行使，
    無顯然違法或不當，並無應撤銷之事由。被告固於本院審理
    時和告訴人調解成立並賠償完畢，然審酌被告初始否認，嗣
    後坦認之態度及告訴人之意見，認前揭量刑因子之變動未達
    影響原審量刑妥適性之程度，故被告以前詞提起上訴，指摘
    原審量刑過重，難認有理由，應予駁回。
四、緩刑之宣告：
    被告前未曾因故意犯罪受有期徒刑以上之宣告，有臺灣高等
    法院被告前案紀錄表可參（見本院111簡上172卷第17頁），
    本院審酌被告因一時失慮，致罹刑章，犯後終究坦認犯行，
    對於社會規範之認知尚無重大偏離，行為控制能力亦無異常
    ，和告訴人調解成立後履行完畢，並陳稱：日後會謹言慎行
    等語（見本院111簡上172卷第112頁），告訴人已陳明：刑
    事部分請依法處理，民事部分不再追究等語（見本院111簡
    上172卷第106頁、第117頁），諒被告經此偵、審程序及刑
    之宣告後，應能知所警惕，無再犯之虞，兼衡被告已屆古稀
    之年、無業、僅有國民年金為其收入來源而需他人扶養、罹
    有氣喘及重聽等個人情狀，本案藉由刑罰宣示之警示作用，
    及違反緩刑規定將執行刑罰之心理強制作用，謀求被告自發
    性之改善，應無不可，是認被告所受刑之宣告以暫不執行為
    當，依刑法第74條第1項第1款規定，併宣告如主文所示之緩
    刑期間，以啟自新。
據上論斷，應依刑事訴訟法第455條之1第1項、第3項、第368條
，刑法第74條第1項第1款，判決如主文。
本案經檢察官蔣志祥聲請簡易判決處刑，檢察官林明誼到庭執行
職務。
中　　華　　民　　國　  111 　年　 　8　　月　   4　　日
　　　　　　　　　刑事第十五庭  審判長法　官　簡佩珺
                                      法  官  湯有朋
                                      法  官  鄭咏欣
以上正本證明與原本無異。
不得上訴。
                                     書記官  施佑諭      
中　　華　　民　　國　  111   年　　8    月　 　4 　日 
附錄本案論罪科刑法條：
中華民國刑法第277條
傷害人之身體或健康者，處五年以下有期徒刑、拘役或五十萬元
以下罰金。
犯前項之罪，因而致人於死者，處無期徒刑或七年以上有期徒刑
；致重傷者，處三年以上十年以下有期徒刑。